---
title: "Tutorial EBImage"
author: "Qowim Musyafak (200605110137) / UIN Maulana Malik Ibrahim Malang TI-A Linear Algebra / Dosen Pembimbing Prof.Dr.Suhartono, M.Kom"
date: "04 April 2021"
output:  
  html_document:
    toc: true
    toc_depth: 3
    toc_float: 
      collapsed: true
      smooth_scroll: true 
---
```{r}

```

## Tahap Awal 
\a
### Menginstall package EBImage  

Langkah ini adalah langkah yang wajib dilakukan agar fungsi dari EBImage itu dapat diakses dengan R Studio.
```{r}
if (!requireNamespace("BiocManager", quietly = TRUE))
    install.packages("BiocManager")
BiocManager::install("EBImage")
```


## Tahap Persiapan

### Men-set lokasi kerja, memanggil package EBImage, reading image {.tabset}

#### Set Lokasi

Tahap ini adalah tahap dimana kita mengatur lokasi tempat gambar yang akan dieksekusi berada (biasanya satu folder dalam file project).
```{r}
#set lokasi kerja
setwd("C:/Users/DELL/Documents/R/EBImage")
```

#### Memanggil EBImage

Memanggil package yang sudah diinstall di tahap 1, yaitu package EBImage.

```{r}
#memanggi package
library(EBImage)
```

#### Reading Image

Dan yang terakhir, kita perlu melakukan assign (import)pada fungsi readImage dengan judul photo yang sudah ditaruh di folder set kerja dan memberinya nama misal Image. 
```{r}
Image <- readImage('Greenview.jpg')
```

## Tahap Percobaan

### Menampilkan Gambar, Sifat Gambar, dan Histogram Gambar {.tabset}

#### Menampilkan Gambar

Disini adalah cara untuk menampilkan file asli dari gambar yang sudah diimport ke dalam project kita.
```{r}
display(Image) 
```

#### Sifat Gambar

Disini adalah cara untuk menampilkan sifat dari gambar yang sudah diimport. Adapun sifat dari gambar itu berupa spesifikasi gambar dan spesifikasi berupa matriks.
```{r}
print(Image)
```

#### Histogram Gambar

Histogram gamabr adalah suatu grafik yang akan menahistmpilkan banyak hal bisa berupa kecerahan (brightness), kontas (contrast), warna (color) dari sebuah gambar.
```{r}
hist(Image)
```

## Tahap Akhir

Tahap ini adalah tahap dimana kita melakukan pengolahan terhadap gambar agar menghasilkan output yang diinginkan.

### Brightness

```{r}
Image1 <- Image + 0.2
Image2 <- Image - 0.2
par(mfrow= c(1,2))
plot(Image1)
plot(Image2)
```

### Adjusting Contrast

```{r}
Image3 <- Image * 0.5
Image4 <- Image * 2
par(mfrow= c(1,2))
plot(Image3)
plot(Image4)
```

### Gamma Correction

```{r}
Image5 <- Image ^ 2
Image6 <- Image ^ 0.7
par(mfrow= c(1,2))
plot(Image5)
plot(Image6)
```

### Cropping

```{r}
display(Image[2560:1440, 700:500,])
```

### Spatial Transformation

```{r}
Imagetr <- translate(rotate(Image, 45), c(50, 0))
display(Imagetr)
```

### Color Management 

```{r}
colorMode(Image) <- Grayscale
display(Image)
print(Image)
colorMode(Image) <- Color
display(Image)
```

### Filtering {.tabset}

#### Contoh 1
```{r}
fHigh <- matrix(1, nc = 3, nr = 3)
fHigh[2, 2] <- -8
Image.fHigh <- filter2(Image, fHigh)
display(Image.fHigh)
```

#### Contoh 2
```{r}
fLow <- makeBrush(21, shape= 'disc', step=FALSE)^2
fLow <- fLow/sum(fLow)
Image.fLow <- filter2(Image, fLow)
display(Image.fLow)
```

